【裁判字號】    95,訴緝,111
【裁判日期】    950920
【裁判案由】    毒品危害防制條例等
【裁判全文】
臺灣板橋地方法院刑事判決             95年度訴緝字第111號
公  訴  人  臺灣板橋地方法院檢察署檢察官
被      告  甲○○
指定辯護人  江肇欽律師
上列被告因毒品危害防制條例等案件，經檢察官提起公訴（93
年度偵字第9795號），本院判決如下：
    主  文
甲○○共同連續販賣第一級毒品，處有期徒刑柒年陸月，扣案海
洛因（鑑驗淨重玖點捌貳公克）沒收銷燬之，扣案海洛因外包裝
貳拾個、毒品分裝袋佰拾捌包、電子秤個、毒品交易帳冊
壹本，均沒收，販賣第一級毒品所得財物新臺幣陸仟元沒收之，
如全部或一部不能沒收時，以其財產抵償之；又共同連續販賣第
二級毒品，處有期徒刑柒年貳月，扣案甲基安非他命（鑑驗淨重
貳拾壹公克）沒收銷燬之，扣案甲基安非他命外包裝貳拾柒個、
毒品分裝袋佰拾捌包、電子秤個、毒品交易帳冊壹本，均
沒收，販賣第二級毒品所得財物新臺幣壹仟元沒收之，如全部或
一部不能沒收時，以其財產抵償之；應執行有期徒刑拾肆年，扣
案海洛因（鑑驗淨重玖點捌貳公克）、甲基安非他命（鑑驗淨重
貳拾壹公克）沒收銷燬之，海洛因外包裝袋貳拾個、甲基安非他
命外包裝貳拾柒個、毒品分裝袋佰拾捌包、電子秤個、毒
品交易帳冊壹本，均沒收，販賣第一級毒品所得財物新臺幣陸仟
元、販賣第二級毒品所得財物新臺幣壹仟元均沒收之，如全部或
一部不能沒收時，以其財產抵償之。
    事  實
一、甲○○曾因違反毒品危害防制條例，經觀察、勒戒後，於民
    國87年7 月4 日出所。其明知毒品對人身體之戕害，竟不知
    悔悟，竟與黃錦清、詹美琪、許峰傑（另經本院以93年度訴
    字第2145號判決）共組販賣毒品集團，基於意圖營利之概括
    犯意聯絡，由黃錦清於93年5 月間，在不詳地點，向綽號「
    小龍」之成年男子以新臺幣（下同）20,000元之代價販入第
    一級毒品海洛因1 錢、以30,000元之代價販入第二級毒品甲
    基安非他命1 兩（起訴書誤載為安非他命），再以葡萄糖稀
    釋海洛因（俗稱洗藥）後，由其以0000000000、0000000000
    號行動電話號碼對外聯繫，詹美琪亦使用0000000000號行動
    電話號碼對外聯繫，與許峰傑、吳素真所使用之0000000000
    號行動電話對外聯絡，主要由許峰傑向黃錦清拿取海洛因、
    甲基安非他命後，自同年5 、6 月間，與甲○○連續在臺北
    縣各地，以每0.2 公克海洛因1,000 元代價、每0.4 公克甲
    基安非他命1,000 元代價，販賣予阿弟、阿彬、阿坤、伯宏
    、阿正、阿力、小張等人（詳細販賣毒品交易情形見附表所
    示），其等販賣第一級毒品海洛因至少得取6,000 元；販賣
    第二級毒品甲基安非他命至少得取1,000 元。嗣於93年6 月
    8 日18時許，經警在臺北縣板橋市○○路289 巷37號4 樓搜
    索後查獲，扣得海洛因20包（鑑驗淨重9.82公克）、甲基安
    非他命27包（鑑驗淨重21公克）、供販賣毒品所用之毒品分
    裝袋338 包、電子秤3 個、毒品交易帳冊等物，及供施用毒
    品所用之摻食吸管7 支、吸食器1 組、殘渣袋18包等物。
二、案經臺北縣政府警察局板橋分局報請臺灣板橋地方法院檢察
    署檢察官偵查起訴。
    理  由
一、證據能力方面：
  (一)本件就檢察官所提出進行調查之證據清單中，被告及辯護人
    爭執被告及共犯黃錦清、詹美琪、許峰傑等於警詢之自白非
    出於任意性，而係受員警脅迫而為供述云云。而經本院勘驗
    警詢時所製錄音帶之結果，被告甲○○之部分係按其自由陳
    述而記錄（見本院93年12月30日勘驗筆錄）。另經檢察官聲
    請傳喚證人即員警莊啟淵、蘇國忠，證明當時係提示通訊監
    察所得譯文後，被告等自白犯行等語（見本院94年3 月29日
    審判筆錄）。足認被告及共犯黃錦清、詹美琪、許峰傑之上
    開自白出於其任意性供述，且與事實相符，為有證據能力之
    自白。
  (二)另辯護人爭執本件搜索、扣押之過程並不合法。惟本件員警
    係經黃錦清、許峰傑之同意進行搜索，有搜索同意書、搜索
    扣押筆錄在卷為據，復經員警莊啟淵證述本件搜索經過甚明
    （見本院93年12月30日審判筆錄），足見本件之搜索過程係
    經在場之共犯黃錦清、許峰傑之同意而進行，程序並無瑕疵
    。且退步言之，縱員警未得同意即進行搜索程序，惟其扣押
    所得證據是否採用，仍應本於公共利益與個人權利之權衡下
    以決定，並非斷然推認無證據能力（刑事訴訟法第416 條第
    2 項參照）。而核以本件被告所涉為販賣第一級毒品、第二
    級毒品之重罪，且員警係進行通訊監察被告後，明確掌握被
    告販賣毒品之情節。另由93年6 月7 日、6 月8 日監聽結果
    ，得知被告等又購入毒品即將販出（見偵查卷第53頁監聽譯
    文），為阻止被告等犯罪所生危害擴大，乃於適當時機進行
    搜索。則以員警所掌握被告等犯嫌之明確性、被告等犯罪法
    益侵害之重大情形、阻止被告等繼續犯罪之急迫性，與侵害
    被告等居住安寧之權衡下，本院亦認本案搜索、扣押所得之
    物得引為本案審判之證據，均有證據能力，而不應予以排除
    。
  (三)另就被告與共犯黃錦清、詹美琪、許峰傑於警、偵訊之供述
    ，亦有互相指涉犯行之部分，除對為供述之被告本身有自白
    之效力外，對為供述之被告本身以外之共同被告而言，則屬
    被告以外之人於審判外之陳述，屬傳聞證據。惟被告等及辯
    護人均不爭執其證據能力（見本院93年12月17日準備程序筆
    錄），依刑事訴訟法第159 條之5 規定，有證據能力。另檢
    察官所引用之毒品鑑定報告書、通訊監察譯文，雖為被告以
    外之人於審判外所為之書面陳述，惟被告及辯護人並不爭執
    其證據能力，且上開通訊監察譯文，係經合法聲請通訊監察
    後，員警就所聽聞之內容轉譯之文書，復經本院勘驗其內容
    ，與監聽時之內容大致相符（見本院94年2 月21日勘驗筆錄
    ），是上開證據亦應認有證據能力，合先敘明。
二、訊據被告甲○○矢口否認有前開販賣毒品及持有槍枝之犯行
    ，辯稱：我只是幫許峰傑接聽電話，並沒有共同販賣毒品之
    行為云云。經查：
  (一)本件係臺北縣政府警察局板橋分局之員警，於93年5 月21日
    至同年6 月8 日期間，聲請對共犯黃錦清所使用0000000000
    號行動電話號碼、許峰傑所使用之0000000000號行動電話進
    行通訊監察，於執行通訊監察後，判定許峰傑應有以每0.2
    公克海洛因1000元代價，每0.4 公克安非他命1000元代價，
    販賣毒品予綽號阿弟、阿彬、阿坤、伯宏、阿正、阿力之人
    ，而於93年6 月8 日18時許至臺北縣板橋市○○路289 巷37
    號4 樓，經黃錦清、許峰傑同意後進行搜索，當場查扣海洛
    因20包（鑑驗淨重9.82公克）、甲基安非他命27包（鑑驗淨
    重21公克）、吸食器1 組、毒品分裝袋338 包、摻食吸管7
    支、殘渣袋18包、電子秤3 個、毒品交易帳冊等物，有卷附
    之通訊監察書、監聽譯文表、自願受搜索同意書、搜索、扣
    押筆錄、扣押物品目錄表及現場照片、扣案物品照片等為證
    。扣案之海洛因、甲基安非他命，亦分別經鑑認明確，有法
    務部調查局93年7 月8 日調科壹字第060008519 號鑑定通知
    書（見偵查卷第160 頁）、以及同局94年12月21日調科壹字
    第09462105070 號鑑定通知書（附於本院卷）等可稽。
  (二)被告甲○○對上開查獲經過固不爭執，惟辯稱伊僅有代許峰
    傑接聽電話，並無販賣毒品之行為云云。惟於本院審判中，
    被告甲○○亦坦承知悉上開電話之內容係買賣毒品、亦知悉
    許峰傑有交付毒品予他人等語（見本院95年9 月6 日審判筆
    錄第4 頁）。而由附表所示之通訊譯文附表一部分，可證明
    被告許峰傑、甲○○確實有主動以電話聯絡，或於接聽電話
    時，與阿弟、阿彬、阿坤、伯宏、阿正、阿力及其他不詳人
    士相約交易毒品之數量、金額及地點（詳見附表一所示）；
    另附表二所示內容，則可證明詹美琪亦有販賣毒品予小張及
    不詳人士（詳見附表二所示）；附表三所示之內容，則可證
    明詹美琪與黃錦清討論販賣毒品收益（見附表三編號07），
    詹美琪、黃錦清交付毒品予許峰傑（見附表三編號04、05、
    06），詹美琪與許峰傑核對帳目（見附表三編號02），及黃
    錦清、許峰傑討論毒品摻葡萄糖（即所稱洗藥）之比例及可
    得之利潤（即所稱空間）（見附表三編號03）。況黃錦清、
    許峰傑亦承稱上開通訊監察譯文為渠等通聯之內容，而所用
    暗語「軟的」指海洛因、「硬的」指安非他命、「一張」、
   「 二張」即係指1000元、2000元之意（見本院94年10月19日
    審判筆錄），徵諸前開通訊監察之內容，確足證明被告等有
    共組販賣毒品集團，主要由被告黃錦清購入毒品後，交由許
    峰傑、甲○○販賣予下游施用毒品者，或由黃錦清、詹美琪
    自行售出等情明確。
  (三)且細勘附表之監聽內容，如附表一編號01之交易情形，購買
    毒品者已到達被告甲○○住處1 樓後撥打電話表明欲購買毒
    品；而由附表一編號04、06、07、10、12之情形，亦經與對
    方約定明確之交易時、地，以上開交易時、地，甚至購買毒
    品之種類、數量或價金，均已詳細表明之情形下，豈可能僅
    是被告甲○○、許峰傑與來電者虛偽應付之對話？且附表一
    編號07，「阿坤」即向許峰傑表示「他（阿弟）說以前向你
    拿時，你曾1000元分作兩袋500 元500 元，他說這樣跟你說
    你就知道」，更明確表示過去許峰傑與「阿弟」有過交易毒
    品1000元之紀錄，所以「阿坤」才透過「阿弟」之介紹向許
    峰傑購買毒品。另外附表二編號01之對話內容，「小張」亦
    明確表示上次向詹美琪借1 包，下次再給伊等語，且又明確
    約定此次交易之時間、地點，足見過去「小張」與詹美琪亦
    有交易毒品之情形。且衡諸常情，若被告等並無販賣毒品之
    情形，豈會有諸多不詳真實姓名之人屢次通電相約？又被告
    等竟不明確拒絕，反而相約交易之時、地，亦與常理不符。
    足見被告等於附表所示之交易情節，確屬實在。而被告等猶
    辯稱並無實際販賣毒品，僅與施用毒品者討論購買毒品之價
    金，以找尋便宜的毒品來源云云，顯為卸責之詞，自不足採
    信。
  (四)再者，如附表一編號02，係被告甲○○接聽電話後主動詢問
    「阿力」所欲購買之毒品數量；附表一編號01、07、12，購
    買毒品之人以暗語表明欲購買之毒品種類、數量，被告吳素
    真亦與之確認，顯見被告甲○○所辯：僅代接電話，不認識
    向許峰傑購買毒品之人云云，與事實不符。而被告等為警查
    獲時，黃錦清即於警詢時承稱：我所販賣之毒品係向綽號「
    小龍」之男子購買，販賣之對象為許峰傑等語（見偵查卷第
    22-23 頁）；許峰傑則承稱：我是向黃錦清購買毒品，再販
    賣予監聽譯文內所示之人等語（見偵查卷第29-30 頁）。然
    而附表三編04、05、06則有詹美琪、黃錦清交付毒品予許峰
    傑之內容，及附表三編號03則有黃錦清、許峰傑討論毒品摻
    葡萄糖比例及可得利潤之內容，顯然黃錦清並非單純販賣予
    許峰傑，再由許峰傑轉售。被告4 人間，有共同之毒品來源
    、均分利潤等情形，對於彼此間販賣毒品之情形，應係出於
    犯意聯絡而共同販賣。此由附表三編號01之通話內容所示，
    許峰傑前往與不詳人士接頭後，將電話交給黃錦清，由黃錦
    清與該不詳人士討論利潤空間後，黃錦清即要該不詳人示先
    交付「2 個」毒品（詳見附表三編號01），另附表三編號03
    之通話內容，許峰傑即向黃錦清表示不要洗太多（摻糖比例
    不要太高），否則會出糗，後面還有很多人要跟我們合作等
    語（詳見附表三編號03），足見黃錦清、許峰傑並非處於單
    純上、下線販毒之架構，而彼此間具有合作、共同販賣之關
    係。
  (五)另詹美琪於警詢時即坦承黃錦清有在販賣毒品，有時伊幫黃
    錦清接聽電話，所以黃錦清的客人也打給伊購買毒品等語（
    見偵查卷第37頁）；被告甲○○則坦承：有幫忙許峰傑販賣
    一、二次毒品等語（見偵查卷第44頁）。而由附表所示之監
    聽內容，詹美琪非但有透過電話約定販毒之時間、地點，更
    與黃錦清討論販毒所得利益（見附表三編號07），益足證詹
    美琪、甲○○對於黃錦清、許峰傑販賣毒品之行為，有積極
    介入及行為分擔，而非僅單純幫忙接聽電話。又本件因被告
    等否認販賣海洛因、甲基安非他命之犯行，而無從查證被告
    等是否經由販賣毒品之行為得利。而因毒品販賣之利得，除
    販賣者坦承之外，實難查得實情，然販賣毒品犯行之法定刑
    度甚重，係眾所週知之事實，依一般經驗法則，販賣毒品者
    鋌而走險，苟非意在營利，所為何來？（最高法院92年度臺
    上字第6058號判決參照）是被告等雖否認有販售毒品以圖利
    之犯行，惟由上開監聽譯文之內容，以及被告等於警詢之供
    述參互印證，足認被告等共同販賣毒品之行為明確。且本件
    警員於93年6 月8 日18時許，在臺北縣板橋市○○路289 巷
    37號4 樓搜索時，即查扣得海洛因20包（鑑驗淨重9.82公克
    ）、甲基安非他命27包（鑑驗淨重21公克）、吸食器1 組、
    毒品分裝袋338 包、摻食吸管7 支、殘渣袋18包、電子秤3
    個、交易帳冊等物，扣案之交易帳冊亦載有阿弟2000、伯宏
    500 、500 （其中500 後來塗去）等字樣（帳冊節本見偵查
    卷第55頁），與監聽譯文中出現之毒品交易情形相符（附表
    一編號08阿弟交易2000元、附表一編號09伯宏交易1000元）
    ，更足證被告等販賣毒品之犯行明確。扣案之海洛因、甲基
    安非他命亦經鑑認明確，有前開鑑定報告在卷可稽，足證被
    告等販賣毒品之犯行明確，應依法論處。
三、核被告所為，則係犯毒品危害防制條例第4 條第1 項之販賣
    第一級毒品罪，及同條第2 項之販賣第二級毒品罪。被告與
    共犯黃錦清、詹美琪、許峰傑間，就前開犯行有犯意聯絡及
    行為分擔，應論以共同正犯。被告之持有海洛因、甲基安非
    他命之低度行為，為販賣之高度行為所吸收，均不另論罪。
    被告先後多次販賣第一級毒品、第二級毒品之犯行間，時間
    緊接，所犯各罪構成要件相同，顯係基於概括犯意反覆為之
    ，而被告行為後，刑法第56條業經修正刪除，於95年7 月1
    日施行，依修正前刑法第56條規定，被告所犯上開販賣第一
    級毒品罪、販賣第二級毒品罪，因時間緊接，犯構成要件相
    同之罪名，可依連續犯之規定各論以一罪。而依修正後刑法
    刪除第56條之結果，被告上開犯行，應依行為次數分論併罰
    ，比較修正前後刑法，應以修正前之刑法有利於被告，是本
    件即逕適用修正前刑法規定，就被告所犯販賣第一級毒品罪
    、販賣第二級毒品罪，依連續犯各論以一罪，除就法定本刑
    死刑或無期徒刑等部分不得加重外，就法定本刑有期徒刑、
    罰金部分均依法加重之。至於被告所犯上開連續販賣第一級
    毒品罪、販賣第二級毒品罪，因犯意各別、行為互殊，且基
    於法律整體適用之原則，亦依較有利於被告之修正前刑法規
    定分論併罰。
四、本院審酌被告有施用毒品之習性，有卷附臺灣高等法院被告
    前案紀錄表在卷為佐，其明知毒品之惡害，不知引以為戒，
    更販賣毒品戕害他人身心，且犯後均飾詞狡辯，本應予嚴懲
    。然酌以被告販賣毒品數量不多、所得亦微，若因此就販賣
    第一級毒品之部分科以無期徒刑或死刑之極刑，依其犯罪情
    節實屬過苛，因認被告之犯罪情節非無可憫恕，爰依刑法第
    59條規定，就被告所犯販賣第一級毒品之罪減輕其刑，就法
    定本刑死刑部分減為無期徒刑或15年以下12以上有期徒刑，
    就法定本刑無期徒刑部分減為7 年以上有期徒刑，而依法先
    加後減。並審酌被告之犯罪動機、手段、所生危害等一切情
    狀，量處如主文所示之刑，及定其應執行刑。扣案之海洛因
    20包（鑑驗淨重9.82公克）、甲基安非他命27包（鑑驗淨重
    21公克），為當場查獲之毒品，不問屬犯人與否，應宣告沒
    收銷燬（外包裝袋除外）。上開外包裝袋47個、毒品分裝袋
    338 包、電子秤3 個、毒品交易帳冊1 本等，為被告與共犯
    黃錦清等犯毒品危害防制條例第4 條第1 項販賣第一級毒品
    罪，或同條第2 項販賣第二級毒品罪所用之物，應依同條例
    第19條第1 項沒收之。另被告等販賣毒品所得財物雖無法確
    定，然由附表所示之交易情形中，可以確定之部分有附表一
    編號01（第二級、1000元）、編號03（第一級、1000元（一
    張））、編號04（第一級、1000元）、編號05（第一級、
    1000元）、編號06（第一級、1000元）、編號15（第一級、
    2000元），確定被告販賣第一級毒品至少獲得6000元；販賣
    第二級毒品至少獲得1000元，此部分應宣告沒收，如全部或
    一部不能沒收時，以其財產抵償之。至於附表所示其餘犯行
    ，因未表明交易毒品之種類、數量、金額，無法確定被告等
    犯罪所得財物，是不另為沒收及抵償之諭知。至於扣案之吸
    食器1 組、摻食吸管7 支、殘渣袋18包，則應為被告或共犯
    黃錦清、許峰傑等施用毒品所用之物，是不於本案宣告沒收
    ，附此敘明。
據上論斷，應依刑事訴訟法第299 條第1 項前段，毒品危害防制
條例第4 條第1 項、第2 項、第18條第1 項前段、第19條第1 項
，刑法第11條前段、第2 條第1 項前段、修正前刑法第28條、第
56條、第51條第5 款，判決如主文。
本案經檢察官鄧媛到庭執行職務。
中    華    民    國    95    年    9     月    20    日
                  刑事第十二庭  審判長法  官    徐蘭萍
                                      法  官    林淑婷
                                      法  官    林漢強
上正本證明與原本無異。
如不服本判決，應於判決送達後10日內，向本院提出上訴狀。
                                      書記官    曾千庭
中    華    民    國    95    年    9     月    20    日
附表一（許峰傑、甲○○販賣毒品情形）
┌──┬────────┬──────────────────┬──────┐
│編號│證明之事實      │通話內容                            │對照譯文表處│
├──┼────────┼──────────────────┼──────┤
│01  │甲○○於93年5 月│不詳人士：喂！素真嗎？，回去睡了，要│即檢察官94年│
│    │21日18時25分，地│做什麼，軟的                        │1 月17日補充│
│    │點未知，販賣毒品│甲○○：嘿！                        │理由書之附件│
│    │硬的（指安非他命│不詳人士：你人在哪裡？              │話監聽譯文表│
│    │）及軟的（指海洛│甲○○：我們在江子翠。              │（四）犯罪事│
│    │因）給予不詳人士│不詳人士：我要拿一千元硬的（指安非他│實          │
│    │（電話號碼：0932│命）                                │            │
│    │054231）謀利，交│甲○○：你說什麼！多少！一千元嗎？硬│            │
│    │易數量未知，交易│的喔！你人在哪裡？                  │            │
│    │金額1000元整。  │不詳人士：同款叉燒。                │            │
│    │                │甲○○：叉燒喔！                    │            │
│    │                │不詳人士：弄一些軟的（海洛因）給我好│            │
│    │                │嗎？                                │            │
│    │                │甲○○：好阿！ㄟ一千元有現金吧！    │            │
│    │                │不詳人士：錢已經在我手上了。        │            │
│    │                │甲○○：好，等一下就到。            │            │
│    │                │不詳人士：我在樓下喔！嗯！          │            │
│    │                │甲○○：你在地下室喔！好。          │            │
├──┼────────┼──────────────────┼──────┤
│02  │甲○○於93年5 月│甲○○：喂！阿力，你硬的（安非他命）│即檢察官94年│
│    │22日230時17分4秒│要多少？                            │1 月17日補充│
│    │，地點未知，販賣│阿力：不多。                        │理由書之附件│
│    │毒品給予綽號：阿│甲○○：多少阿？                    │話監聽譯文表│
│    │力（電話號碼：09│阿力：大慨一、二張吧！              │（十八）犯罪│
│    │00000000）謀利，│甲○○：一、二張，到底是一張還是二張│事實        │
│    │交易數量共兩張，│。                                  │            │
│    │交易金額未知。  │                                    │            │
├──┼────────┼──────────────────┼──────┤
│03  │許峰傑（黑貓    │阿正：喂！鬥陣的！                  │即檢察官94年│
│    │）於93年5 月21日│許峰傑：誰！怎樣！.，好.好。        │1 月17日補充│
│    │14時0 分12秒，地│阿正：我阿正啦！                    │理由書之附件│
│    │點未知，販賣毒品│許峰傑：嘿！阿正！安那！            │話監聽譯文表│
│    │軟的（指海洛因）│阿正：拿一張（毒品）來給我。        │（一）犯罪事│
│    │給予綽號「阿正」│許峰傑：好啦，是沒效嗎？軟的（海洛英│事          │
│    │（電話號碼：2825│）無效嗎？                          │            │
│    │85808）利，交易 │阿正：有效，擱蓋茫（台語）。        │            │
│    │數量一張，交易金│許峰傑：有效唷！擱ㄟ茫喔！好好！    │            │
│    │額未知。        │                                    │            │
├──┼────────┼──────────────────┼──────┤
│04  │許峰傑於93年5 月│阿彬：喂！我找貓仔嗎？              │即檢察官94年│
│    │22日5 時48分22秒│許峰傑：誰阿！                      │1 月17日補充│
│    │，地點板橋市裕民│阿彬：我火車龍的朋友阿彬。          │理由書之附件│
│    │街（福克多超商）│許峰傑：嘿！                        │話監聽譯文表│
│    │，販賣毒品軟的（│阿彬：我要跟你處理一張軟的（海洛因毒│（八）犯罪事│
│    │指海洛因）給予綽│品）                                │實          │
│    │號：阿彬（電話號│許峰傑：好阿                        │            │
│    │碼：00000000）謀│阿彬：要過去哪裡？                  │            │
│    │利，交易數量共一│許峰傑：裕民街。                    │            │
│    │張，交易金額未知│阿彬：裕民街哪裡？                  │            │
│    │。              │許峰傑：福克多超商。                │            │
│    │                │阿彬：我到那裡打給你還是怎樣？      │            │
│    │                │許峰傑：多久？                      │            │
│    │                │阿彬：我五分鐘就到ㄌ                │            │
│    │                │許峰傑：我現在正在忙呢！            │            │
│    │                │阿彬：不然我十分鐘到好ㄇ？          │            │
│    │                │許峰傑：好好                        │            │
│    │                │阿彬：不然慢慢的騎，到那邊再打給你，│            │
│    │                │好不好。                            │            │
│    │                │許峰傑：好。                        │            │
├──┼────────┼──────────────────┼──────┤
│05  │許峰傑於93年5 月│不詳人士：喂！貓仔，那麼熱鬧。      │即檢察官94年│
│    │22日18時58分11秒│許峰傑：在新莊我女朋友他家。        │1 月17日補充│
│    │，地點未知，販賣│不詳人士：我等一下要去五股，你有沒有│理由書之附件│
│    │毒品軟的（指海洛│問你朋友，三百那個，他現在手頭有沒有│話監聽譯文表│
│    │因）給予不詳人士│。                                  │（十五）犯罪│
│    │（電話號碼：8953│許峰傑：你要幾粒？                  │事實        │
│    │0330）謀利，交易│不詳人士：兩粒。                    │            │
│    │數量共一張，交易│許峰傑：兩粒怎樣子？                │            │
│    │金額未知。      │不詳人士：兩粒，我這邊有車，等一下要│            │
│    │                │駛車進來）。                        │            │
│    │                │許峰傑：我打電話跟他說，差不多八點半│            │
│    │                │左右。                              │            │
│    │                │不詳人士：好好。                    │            │
├──┼────────┼──────────────────┼──────┤
│06  │許峰傑於93年5 月│阿彬：喂！找貓仔。                  │即檢察官94年│
│    │23日2 時6 分3 秒│吳素真：喂！等一下。                │1 月17日補充│
│    │，地點未知，販賣│許峰傑：喂！                        │理由書之附件│
│    │毒品軟的（指海洛│阿彬：喂！貓ㄟ喔！                  │話監聽譯文表│
│    │因）給予綽號：阿│許峰傑：你是誰？                    │（二十）犯罪│
│    │彬（電話號碼：29│阿彬：我阿龍的朋友                  │事實        │
│    │644457）謀利，交│阿彬，昨天跟你處理那個有沒有，你現在│            │
│    │易數量共一張，交│有方便處理ㄇ？                      │            │
│    │易金額1000元。  │許峰傑：嗯！                        │            │
│    │                │阿彬：我要跟你處理一張（一千元）好ㄇ│            │
│    │                │？                                  │            │
│    │                │許峰傑：嗯！                        │            │
│    │                │阿彬：因為我現在正在上班，麻煩你幫我│            │
│    │                │送過來好ㄇ？我在後站這兒而已。      │            │
│    │                │許峰傑：後站哪裡？                  │            │
│    │                │阿彬：後站有一間原宿小鋼珠有沒有，介│            │
│    │                │壽公園這邊你知道ㄇ？館前東路原宿小鋼│            │
│    │                │珠                                  │            │
│    │                │許峰傑：到時找誰呢？                │            │
│    │                │阿彬：我留一支電話給你0000-0000你到 │            │
│    │                │打電話進來說要找東林，因為我在公司叫│            │
│    │                │東林，我就接，接了我就下來了        │            │
│    │                │許峰傑：軟的（海洛因）一千元ㄇ？    │            │
│    │                │阿彬：嘿嘿！多就會到                │            │
│    │                │許峰傑：差不多半小時。              │            │
│    │                │阿彬：看能不能趕快一點，因為我現在正│            │
│    │                │在難過，拍謝！                      │            │
│    │                │許峰傑：不會，好。                  │            │
├──┼────────┼──────────────────┼──────┤
│07  │許峰傑於93年5 月│阿坤：喂！貓仔嗎？我要找貓仔，阿君，│即檢察官94年│
│    │22日8時56分1 秒 │喂！貓仔知道啦，我要一千元分成兩袋，│1 月17日補充│
│    │，地點板橋市福克│五百元，五百元的，好。              │理由書之附件│
│    │多超商，販賣毒品│吳素真：喂！等一下，他在睡覺喔！，，│話監聽譯文表│
│    │給予綽號：阿坤（│阿坤，（貓仔）喂！怎樣，你要分成兩袋│（十）犯罪事│
│    │電話號碼：299369│，你到福客多超商再打給我。          │實          │
│    │07）謀利，交易數│阿坤：他人在睡覺喔！                │            │
│    │量共一張，交易金│吳素真：嗯！你是誰，阿坤，等一下。  │            │
│    │額1000元。      │許峰傑：喂！                        │            │
│    │                │阿坤：喂！貓董，阿坤啦！            │            │
│    │                │許峰傑：嘿！安那！                  │            │
│    │                │阿坤：一樣啦！我問你喔！他以前跟你拿│            │
│    │                │時曾經500元裝一袋ㄇ？               │            │
│    │                │許峰傑：我聽不懂你的意思！          │            │
│    │                │阿坤：他說以前跟你拿時，你曾1000元分│            │
│    │                │作兩袋500元500元，他說這樣跟你說你就│            │
│    │                │知道。                              │            │
│    │                │許峰傑：誰阿！阿第嗎？              │            │
│    │                │阿坤：沒有啦！不是，一樣都認識的。  │            │
│    │                │許峰傑：嘿！阿安那！                │            │
│    │                │阿坤：他在問啦！他叫我問啦！他說以前│            │
│    │                │拿過（毒品）1000元分做兩袋是嗎？一樣│            │
│    │                │。                                  │            │
│    │                │許峰傑：你要拿多少啦？              │            │
│    │                │阿坤：一啦！                        │            │
│    │                │許峰傑：嘿！1000元拿1000元的量（毒品│            │
│    │                │）給你就對了。                      │            │
│    │                │阿坤：把他分做兩個，因為兩ㄍ人。    │            │
│    │                │許峰傑：喔！你要分做兩個是嗎？你到福│            │
│    │                │克多（超商）再打給我。              │            │
│    │                │阿坤：好。                          │            │
├──┼────────┼──────────────────┼──────┤
│08  │許峰傑於93年5 月│阿弟：喂！鬥陣的                    │即檢察官94年│
│    │22日16時23分47秒│許峰傑：誰阿！                      │1 月17日補充│
│    │，地點板橋市，販│阿弟：我阿弟仔！                    │理由書之附件│
│    │賣毒品給予綽號：│許峰傑：嘿安那！                    │話監聽譯文表│
│    │阿弟（電話號碼：│阿弟：現在方便ㄇ？                  │（十四）犯罪│
│    │0000000000）謀利│許峰傑：不管何時都有。              │事實        │
│    │，交易數量共兩張│阿弟：唷！兩張。                    │            │
│    │，交易2000元。  │許峰傑：你同樣上來四樓。            │            │
│    │                │阿弟：用好一點的好ㄇ？              │            │
│    │                │許峰傑：喂！今天拿給你那個怎樣！    │            │
│    │                │阿弟：我就跟你說稍可以，我跟你說過ㄌ│            │
│    │                │。                                  │            │
│    │                │許峰傑：因為等一下我朋友要拿來，現在│            │
│    │                │這個是下午半錢沒賣完的，就是你說稍微│            │
│    │                │有味道那個。                        │            │
│    │                │阿弟：嘿！喔你現在要先拿這個給我就對│            │
│    │                │ㄌ是嗎？                            │            │
│    │                │許峰傑：嘿阿！                      │            │
│    │                │阿弟：好啦                          │            │
│    │                │許峰傑：還是你同樣拿二千來，我先拿兩│            │
│    │                │件給你，我朋友來再弄比較有味道的給你│            │
│    │                │。                                  │            │
│    │                │阿弟：不必，你一樣先拿二千的量給我好│            │
│    │                │了。                                │            │
├──┼────────┼──────────────────┼──────┤
│09  │許峰傑於93年5 月│伯宏：喂！黑貓喔！，一千元就好，你要│即檢察官94年│
│    │22日13時15分48秒│拿到我家樓下ㄇ？好。                │1 月17日補充│
│    │，地點未知，販賣│許峰傑：你誰！                      │理由書之附件│
│    │毒品給予綽號：伯│伯宏：我伯宏喔                      │話監聽譯文表│
│    │宏（電話號碼：09│許峰傑：伯宏喔！我現在要回去ㄌ。    │（十二）犯罪│
│    │00000000）謀利，│伯宏：一包就好                      │事實        │
│    │交易數量一包，交│許峰傑：我等一下到樓下再打給你      │            │
│    │易金額未知。    │伯宏：喔！你要拿到我家樓下。        │            │
│    │                │許峰傑：好嗎？                      │            │
│    │                │伯宏：好好。                        │            │
├──┼────────┼──────────────────┼──────┤
│10  │許峰傑於93年5 月│阿鈞：喂！貓仔ㄇ？                  │即檢察官94年│
│    │23日12時44分53秒│許峰傑：嗯！                        │1 月17日補充│
│    │，地點板橋市滿天│阿鈞：阿鈞。                        │理由書之附件│
│    │星遊戲場，販賣毒│許峰傑：嘿！安那？                  │話監聽譯文表│
│    │品給予綽號：阿鈞│阿鈞：壹（一千元）一張。            │（二十二）犯│
│    │（電話號碼：2259│許峰傑：一樣ㄇ？                    │罪事實      │
│    │4339）謀利，交易│阿鈞：我現在在滿天星這裡，我在你。  │            │
│    │數量一張，交易金│許峰傑：你在裡面等我ㄇ，            │            │
│    │額1000元。      │阿鈞：不要太久喔！                  │            │
│    │                │許峰傑：好好。                      │            │
├──┼────────┼──────────────────┼──────┤
│11  │許峰傑於93年5 月│不詳人士：喂！貓仔，我問你一下。你手│即檢察官94年│
│    │22日3 時24分39秒│上有沒有軟的（海洛因毒品）？        │1 月17日補充│
│    │，地點未知，販賣│許峰傑：有啦！                      │理由書之附件│
│    │毒品軟的（指海洛│不詳人士：沒有嗎？                  │話監聽譯文表│
│    │因）給予不詳人士│許峰傑：有啦！                      │（七）犯罪事│
│    │（電話號碼：2895│不詳人士：有沒有半個，半錢（毒品）  │實          │
│    │30330）利，交易 │，有夠那個量沒有。                  │            │
│    │數量半個（半錢）│許峰傑：不知道。                    │            │
│    │，交易金額未知。│不詳人士：我是人家馬上要的。        │            │
│    │                │許峰傑：那個是洗過的                │            │
│    │                │不詳人士方：那就等於完全沒空間了。  │            │
│    │                │許峰傑：嗯！                        │            │
├──┼────────┼──────────────────┼──────┤
│12  │許峰傑及甲○○二│不詳人士：喂！我找貓仔。            │即檢察官94年│
│    │人於93年5 月22日│吳素真：喂！他在廁所呢，好，好，等一│1 月17日補充│
│    │6 時0 分7 秒，地│下就到，好，好。                    │理由書之附件│
│    │點板橋市福克多超│不詳人士：阿！我在等他拿東西（毒品）│話監聽譯文表│
│    │商，販賣毒品給予│下來呢？                            │（九）犯罪  │
│    │不詳人士（電話號│吳素真：唷！好，那我們等一下就到。  │事實        │
│    │碼：00000000）謀│不詳人士：看可不可以快一點？我現在很│            │
│    │利，交易數量未知│難過，我現人在福克多超商這兒。      │            │
│    │，交易金額未知。│吳素真：好。                        │            │
│    │                │不詳人士：謝謝！                    │            │
├──┼────────┼──────────────────┼──────┤
│13  │許峰傑於93年5 月│不詳人士：喂！貓ㄟ喔，，二千的是剛剛│即檢察官94年│
│    │22日20時2 分14秒│店，可是錢我還沒回去收，還在找。    │1 月17日補充│
│    │，地點新莊市，販│許峰傑：嗯恩！等一下回去再到店裡去收│理由書之附件│
│    │賣毒品給予不詳人│，你到了ㄇ？                        │話監聽譯文表│
│    │士（電話號碼：09│不詳人士：等一下你要再準備一個二千的│（十七）犯罪│
│    │00000000）謀利，│喔！                                │事實        │
│    │交易數量共兩張，│許峰傑：你現在是有順便拿走還是沒，跟│            │
│    │交易金額2000元。│二千元的有要拿走ㄇ？共三千元。      │            │
│    │                │不詳人士：二千的是剛剛店裡打來說要兩│            │
│    │                │張的東西。                          │            │
│    │                │許峰傑：共多少？                    │            │
│    │                │不詳人士：三張阿！不過錢我還沒跟他收│            │
│    │                │。                                  │            │
│    │                │許峰傑：沒關係，你就先拿回去，等一下│            │
│    │                │我過去中和收就好ㄌ。                │            │
│    │                │不詳人士：嘿阿！                    │            │
│    │                │許峰傑：你到了ㄇ？                  │            │
│    │                │不詳人士：我現在找龍安路阿！        │            │
│    │                │許峰傑：不好意思，朋友在家裡你聽有ㄇ│            │
│    │                │，出入複雜。                        │            │
│    │                │不詳人士：我知道很複雜。龍安路麻跟西│            │
│    │                │盛街。                              │            │
│    │                │許峰傑：你到了在打給我，不好意思。  │            │
├──┼────────┼──────────────────┼──────┤
│14  │許峰傑於93年5 月│不詳人士許：喂！                    │即檢察官94年│
│    │23日0 時12分43秒│許峰傑：喂！你沒拿錢給素真喔。      │1 月17日補充│
│    │，地點未知，打電│不詳人士許：我剛剛不是打電話跟你講了│理由書之附件│
│    │話給予不詳人士（│。                                  │話監聽譯文表│
│    │電話號碼：091597│許峰傑：哪有！你不是說一千元現金，我│（十九）犯罪│
│    │5153）要收販毒品│去跟吳素真要，他說你要欠著。        │事實        │
│    │之金錢1000元。  │不詳人士許：我那時不是打電話跟你說。│            │
│    │                │許峰傑：何時？                      │            │
│    │                │不詳人士許：你說要到了，說到一半電話│            │
│    │                │就掛斷了。                          │            │
│    │                │許峰傑：我怎知道你後來打電話來說一千│            │
│    │                │元現金我怎知道，我跟甲○○要錢，他說│            │
│    │                │你沒拿給他，這樣阿。                │            │
├──┼────────┼──────────────────┼──────┤
│15  │許峰傑於93年5 月│許峰傑：喂！                        │即檢察官94年│
│    │23日5 時38分12秒│不詳人士：喂！黑貓你那邊有ㄇ？，，  │1 月17日補充│
│    │，地點未知，販賣│許峰傑：有阿！                      │理由書之附件│
│    │毒品軟的（指海洛│不詳人士：你在哪裡？                │話監聽譯文表│
│    │因）給予不詳人士│許峰傑：夜市。                      │（二十一）犯│
│    │（電話號碼：0917│不詳人士：我們這邊的夜市ㄇ？        │罪事實      │
│    │524525）謀利，交│許峰傑：對。                        │            │
│    │易數量共兩張，交│不詳人士：唷！要在哪裡相等。        │            │
│    │易金額2000元。  │許峰傑：都可以。春成那裡福客多      │            │
│    │                │不詳人士：我現在在這裡而已。我要兩張│            │
│    │                │啦（二千元）！                      │            │
│    │                │許峰傑：好，我再多一點給你。        │            │
│    │                │不詳人士：好。                      │            │
└──┴────────┴──────────────────┴──────┘
附表二（詹美琪販賣毒品情形）
┌──┬────────┬──────────────────┬──────┐
│編號│證明之事實      │通話內容                            │對照譯文表處│
├──┼────────┼──────────────────┼──────┤
│01  │詹美琪於93年5 月│小張：喂！美琪。                    │即檢察官94年│
│    │23日15時33分39秒│詹美琪：嗯！怎樣！                  │1 月17日補充│
│    │，地點：中和市光│小張：我小張啦！你方便ㄇ？幫我處理一│理由書之附件│
│    │華街，販賣毒品給│張（一千元）。                      │話監聽譯文表│
│    │予綽號：小張（電│詹美琪：有阿！                      │（二十五）犯│
│    │話號碼：00000000│小張：我幫朋友處理的，幫我包裝一下，│罪事實      │
│    │38）謀利，交易數│我現在人在中和。                    │            │
│    │量共一張，交易金│詹美琪：你朋友有沒有拿錢給你。      │            │
│    │額1000元。      │小張：有錢在我身上。                │            │
│    │                │詹美琪：唷！                        │            │
│    │                │小張：這次先處理，上次跟你借的那一包│            │
│    │                │，下次有再給你好不好。              │            │
│    │                │詹美琪：這樣子喔！                  │            │
│    │                │小張：對阿！這次幫別人處理。        │            │
│    │                │詹美琪：你在哪裡？                  │            │
│    │                │小張：我在中和景平路。              │            │
│    │                │詹美琪：你現在在中和哪裡？          │            │
│    │                │小張：剛好下秀朗橋這邊。            │            │
│    │                │詹美琪：我也在中和水源路ㄝ。        │            │
│    │                │小張：你在哪裡？水源路我知道，在保平│            │
│    │                │路那邊                              │            │
│    │                │詹美琪：光華街你知不知道？          │            │
│    │                │小張：我知道。                      │            │
│    │                │詹美琪：光華街這裡的水源路阿！光街跟│            │
│    │                │這個中山路有沒有。                  │            │
│    │                │小張：我到那裡的7-11超商再打給你。  │            │
│    │                │詹美琪：好好。                      │            │
├──┼────────┼──────────────────┼──────┤
│02  │詹美琪於93年5 月│詹美琪：喂！                        │即檢察官94年│
│    │21日15時46分50秒│不詳人士：嘿安那！                  │1 月17日補充│
│    │，地點未知，販賣│詹美琪：你不是說要過來看硬的（指安非│理由書之附件│
│    │毒品硬的（指安非│他命毒品）。                        │話監聽譯文表│
│    │他命）給予不詳人│不詳人士：還沒，我再開庭呢？        │（三）犯罪事│
│    │士（電話號碼：09│詹美琪：開什麼庭？                  │實          │
│    │00000000）謀利，│不詳人士：是開以前的案子            │            │
│    │交易數量未知，交│詹美琪：喔這樣喔！                  │            │
│    │易金額未知。    │不詳人士：嘿！我回去再打給你。      │            │
│    │                │詹美琪：好好。                      │            │
└──┴────────┴──────────────────┴──────┘
 附表三（被告等有犯意聯絡之事實）
┌──┬────────┬──────────────────┬──────┐
│編號│證明之事實      │通話內容                            │對照譯文表處│
├──┼────────┼──────────────────┼──────┤
│01  │不詳人士於93年5 │許峰傑：喂！阿清，等一下，我朋友跟你│即檢察官94年│
│    │月22日0 時11分19│說，等一下。                        │1 月17日補充│
│    │秒，地點未知，販│黃錦清：喂！，，好阿，不詳人士：喂！│理由書之附件│
│    │賣毒品硬的（指安│鬥陣兄你好                          │話監聽譯文表│
│    │非他命）給黃錦清│黃錦清：喂！有什問題說不要緊。      │（六）犯罪事│
│    │謀利；以及黃錦清│不詳人士：我接四一的（毒品）差不多四│實          │
│    │也販賣給予不詳人│張而已，品質當然都差不多，我想說方便│            │
│    │士，交易數量兩個│的話再弄兩張。                      │            │
│    │（毒品）及一支（│黃錦清：阿對啦！我跟你商量一下。    │            │
│    │毒品），交易金額│不詳人士：嘿！                      │            │
│    │未知。          │黃錦清：明天你再弄一支給我，我剛用得│            │
│    │                │那個四一，都不洗給你 。             │            │
│    │                │不詳人士：好阿！                    │            │
│    │                │黃錦清：明天再弄一支給我，我四一直接│            │
│    │                │不要洗。空間（利潤）最少一比一點五。│            │
│    │                │不詳人士：這樣！那個沒關係！等一下，│            │
│    │                │你再先弄兩個給我                    │            │
│    │                │黃錦清：好阿！                      │            │
│    │                │不詳人士：好，ok。                  │            │
│    │                │黃錦清：你明天再弄一支給我好嗎？。  │            │
│    │                │不詳人士：可以，好，我弄弄看。      │            │
│    │                │黃錦清：好。                        │            │
├──┼────────┼──────────────────┼──────┤
│02  │許峰傑於93年5 月│許峰傑：喂！姐仔，，不好意思，有就有│即檢察官94年│
│    │21日16時18分1 秒│，沒有就沒有，要拿給你忘了。那支要不│1 月17日補充│
│    │，打電話給予詹美│要，我知道早上剛刷回來，他拿盜卡去刷│理由書之附件│
│    │琪（電話號碼：09│的，他刷那個一萬多元，聯強的去聯強刷│話監聽譯文表│
│    │00000000），電話│的，我趕快打電話問他，但是我怕出差錯│（二）犯罪  │
│    │中二人核對帳款（│，我會怕，我現在馬上問他，馬上打給你│事實        │
│    │所販毒之欠賬差額│詹美琪：怎樣；嗎？我知道，帶回去好阿│            │
│    │），許某尚積欠詹│。不要緊，我知道，要，他要賣多少？不│            │
│    │女14000元。     │會這個一點點而已，怎樣會出差錯，好。│            │
│    │                │許峰傑：拍謝，忘了和你對帳，是不是還│            │
│    │                │一萬四千元？對不對？                │            │
│    │                │詹美琪：一萬四千元喔！剛剛來這個嗎？│            │
│    │                │許峰傑：嘿阿！                      │            │
│    │                │詹美琪：對阿！                      │            │
│    │                │許峰傑：不好意思，忘了跟你說一下我就│            │
│    │                │跑出來，身上又只帶一千元回來。      │            │
│    │                │詹美琪：帶回去好阿！                │            │
├──┼────────┼──────────────────┼──────┤
│03  │許峰傑於93年5 月│許峰傑：喂！阿清，我貓仔。          │即檢察官94年│
│    │21日22時7 分19秒│黃錦清：嘿！                        │1 月17日補充│
│    │，打給黃錦清，二│許峰傑：你跟我說你拿四分之一那個（毒│理由書之附件│
│    │人談論共同將買來│品），我們0.5那個過來。             │話監聽譯文表│
│    │之海洛因毒品摻渣│黃錦清：安那！                      │（五）犯罪事│
│    │混合後，再度轉售│許峰傑：他們選四分之一軟的（海洛因）│實          │
│    │不特定人吸食士賺│。                                  │            │
│    │取中間之利潤圖利│黃錦清：嗯。                        │            │
│    │。              │許峰傑：我跟他說見面沒比你聽有ㄇ，但│            │
│    │                │是我們有洗0.5的，聽有嗎？           │            │
│    │                │黃錦清：你說多少呢？                │            │
│    │                │許峰傑：四分之一的，四分之一的而已。│            │
│    │                │黃錦清：空間（利潤）多少給他？      │            │
│    │                │許峰傑：我說我們洗0.5有沒有，空間留 │            │
│    │                │比一給他，好不好。                  │            │
│    │                │黃錦清：嗯！                        │            │
│    │                │許峰傑：盡量我們不要洗太多，我怕漏氣│            │
│    │                │你聽有ㄇ？                          │            │
│    │                │黃錦清：喔！                        │            │
│    │                │許峰傑：因為他們後面還有很多人跟我們│            │
│    │                │合作。                              │            │
│    │                │黃錦清：喔！                        │            │
│    │                │許峰傑：你聽的懂我的意思ㄇ！手機在我│            │
│    │                │這裡                                │            │
│    │                │黃錦清：好啦！我等一下馬上過去你那裡│            │
│    │                │。                                  │            │
│    │                │許峰傑：嘿阿！三頻的，好，你先過來再│            │
│    │                │說好嗎。                            │            │
│    │                │黃錦清：好。                        │            │
├──┼────────┼──────────────────┼──────┤
│04  │黃錦清於93年5 月│黃錦清：喂！手機弄得怎樣？          │即檢察官94年│
│    │22日14時56分35秒│許峰傑：手機還沒給我消息，他馬上弄馬│1 月17日補充│
│    │，地點板橋市，交│上好，我跟你講阿清，我有幫你拿二克（│理由書之附件│
│    │付毒品軟的（指海│毒品）去給我朋友ㄌ。                │話監聽譯文表│
│    │洛因）給予許峰傑│黃錦清：嗯！                        │（十三）犯罪│
│    │，數量共二公克。│許峰傑：我都秤給他，秤含塑膠袋的，含│事實        │
│    │                │袋二公克（毒品）。                  │            │
│    │                │黃錦清：機子多久會給你消息。        │            │
│    │                │許峰傑：手機ㄇ？應該半個小時，我現在│            │
│    │                │馬上打給他。                        │            │
│    │                │黃錦清：我昨天跟他講的很阿沙力，你記│            │
│    │                │得我昨天跟你講的那一支ㄇ？          │            │
│    │                │許峰傑：我怎麼知道你昨天跟我講那壹支│            │
│    │                │。                                  │            │
│    │                │黃錦清：不要跟那個一樣就好了。      │            │
│    │                │許峰傑：我知道。                    │            │
│    │                │黃錦清：你那邊東西還有ㄇ？          │            │
│    │                │許峰傑：我東西ㄇ（毒品）？軟的（海洛│            │
│    │                │因）剩三包而已。                    │            │
│    │                │黃錦清：這樣我等一下要出門時到你那邊│            │
│    │                │。                                  │            │
│    │                │許峰傑：弄好一點的來                │            │
│    │                │黃錦清：好。                        │            │
│    │                │許峰傑：硬的（安非他命）還有，沒什銷│            │
│    │                │售出去。                            │            │
│    │                │黃錦清：現在剩0.5已                 │            │
│    │                │許峰傑：我那二克有幫你拿給他硬的（安│            │
│    │                │非他命）那個。                      │            │
│    │                │黃錦清：好啦！事後再補給你。好。    │            │
│    │                │許峰傑：嘿阿，好。                  │            │
├──┼────────┼──────────────────┼──────┤
│05  │黃錦清於93年5 月│許峰傑：喂！阿清ㄝ，我貓仔。        │即檢察官94年│
│    │23日16時20分1 秒│黃錦清：嘿！                        │1 月17日補充│
│    │，約定交付毒品軟│許峰傑：我現在要過去家裡喔！        │理由書之附件│
│    │的（指海洛因）給│黃錦清：過來阿！                    │話監聽譯文表│
│    │予許峰傑。      │許峰傑：嘿阿！我現在要過去拿軟的（海│（二十七）犯│
│    │                │洛因）。                            │罪事實      │
│    │                │黃錦清：過來阿！                    │            │
│    │                │許峰傑：我和我女友啦！              │            │
├──┼────────┼──────────────────┼──────┤
│06  │詹美琪於93年5 月│黃錦清：喂！你還在睡覺。            │即檢察官94年│
│    │23日13時54分2 秒│詹美琪：嗯！我正茫啦！              │1 月17日補充│
│    │，約定交付毒品予│黃錦清：我要過去你那裡拿軟的（海洛因│理由書之附件│
│    │黃錦清          │）                                  │話監聽譯文表│
│    │                │詹美琪：誰要？                      │（二十三）犯│
│    │                │黃錦清：小陸要的                    │罪事實      │
│    │                │詹美琪：要多少？                    │            │
│    │                │黃錦清：要一張而已。                │            │
│    │                │詹美琪：一張送那麼遠板橋。          │            │
│    │                │黃錦清：順便去找貓仔。              │            │
│    │                │詹美琪：黑貓不是過去四樓            │            │
│    │                │黃錦清：哪有？                      │            │
├──┼────────┼──────────────────┼──────┤
│07  │詹美琪於93年5 月│黃錦清：喂！                        │即檢察官94年│
│    │23日14時36分16秒│詹美琪：四萬四的錢呢？你跟他大嫂拿四│1 月17日補充│
│    │，打給予黃錦清，│萬四的原的（海洛因用為滲雜品）呢？你│理由書之附件│
│    │詢問黃錦清將所販│身上溴不到四萬四的錢，拿一萬給阿龍是│話監聽譯文表│
│    │賣毒品之金錢拿去│嗎？身上還有二萬，剩三萬。          │（二十四）犯│
│    │何處，為何沒賺回│黃錦清：黑貓那邊還八千。            │罪事實      │
│    │來，連本錢都不夠│詹美琪：才三萬八千。要四萬四原的錢沒│            │
│    │。              │回來你是在做什軟的（海洛因）啦！那個│            │
│    │                │（毒品）至少要賺四萬四的東西呢，你竟│            │
│    │                │然不太緊，本錢快不夠，你是在搞什麼。│            │
│    │                │黃錦清：每次講話講一講，講到最面又開│            │
│    │                │始罵人。                            │            │
│    │                │詹美琪：我是罵什麼啦！為什麼你要做出│            │
│    │                │讓人家罵，為什麼？人家喜歡罵人嗎？  │            │
│    │                │黃錦清：我說說到最後又我錯了。      │            │
│    │                │詹美琪：不是我問你，我跟你講這些錯了│            │
│    │                │ㄇ？你不要常講這種話，你為什麼做到讓│            │
│    │                │人講，要賺四萬四的東西呢？結果沒看到│            │
│    │                │錢，連本錢都快不夠，你是在幹麻我問你│            │
│    │                │，你是在幹麻？自己做到這樣還說人罵你│            │
│    │                │，你在幹麻，為什你會沒錢啦，我問你啦│            │
│    │                │軟的（海洛因）至少要賺一倍以上，是不│            │
│    │                │是啦。                              │            │
│    │                │黃錦清：現在要怎樣賺一倍以上，      │            │
│    │                │詹美琪：怎沒辦法呢？                │            │
│    │                │黃錦清：黑貓那邊我要怎樣賺一倍以上。│            │
│    │                │詹美琪：黑貓才拿多少而已，我問你黑貓│            │
│    │                │才拿多少。                          │            │
│    │                │許峰傑：他現在拿的東西拿那個四一銷售│            │
│    │                │整天。                              │            │
│    │                │詹美琪：阿龍他嫂子那裡拿一錢回來，至│            │
│    │                │少要賺半錢回來，為什麼沒賺，你稿到錢│            │
│    │                │都不夠，你還拿兩錢回來呢？拿兩錢回來│            │
│    │                │，不要說賺兩錢，至少也要賺一錢回來是│            │
│    │                │不是？我是以最保守洗0.5 的估，要賺一│            │
│    │                │錢二萬兩，你都沒見到錢，你都沒檢討，│            │
│    │                │，才來說別人罵你，為什你沒賺錢，軟的│            │
│    │                │（海洛因）是比硬的（安非他命）好賺多│            │
│    │                │了，結果你有沒有賺，是請人請光了嗎？│            │
│    │                │冒險你在冒險，好到別人，你在搞什麼？│            │
│    │                │你在搞刑期的啦！阿龍（黃永龍）有辦法│            │
│    │                │賺你為什麼沒辦法賺，一樣是由他大嫂那│            │
│    │                │邊出來的，做這個很緊張的事情，很危險│            │
│    │                │的事，搞到你沒賺，這樣有價值嗎？我接│            │
│    │                │個電話在打給你。                    │            │
│    │                │黃錦清：那個誰阿！                  │            │
│    │                │詹美琪：沒有名子的，無姓名阿        │            │
│    │                │黃錦清：打給我不知道是誰，剛打給我也│            │
│    │                │沒名子。                            │            │
│    │                │詹美琪：沒有名子的，無姓名阿，不接了│            │
│    │                │，老公我是擔心你勞累，怕你累壞了，你│            │
│    │                │懂不懂。                            │            │
└──┴────────┴──────────────────┴──────┘
附錄本案論罪科刑法條全文
毒品危害防制條例第4 條
製造、運輸、販賣第一級毒品者，處死刑或無期徒刑；處無期徒
刑者，得併科新台幣一千萬元以下罰金。
製造、運輸、販賣第二級毒品者，處無期徒刑或七年以上有期徒
刑，得併科新台幣七百萬元以下罰金。
製造、運輸、販賣第三級毒品者，處五年以上有期徒刑，得併科
新台幣五百萬元以下罰金。
製造、運輸、販賣第四級毒品者，處三年以上十年以下有期徒刑
，得併科新台幣三百萬元以下罰金。
製造、運輸、販賣專供製造或施用毒品之器具者，處一年以上七
年以下有期徒刑，得併科新台幣一百萬元以下罰金。
前五項之未遂犯罰之。


司法院資訊處製作；財團法人民間司法改革基金會備份。
